臺灣臺北地方法院民事判決　九十年訴字第五六五二號
　　原　　　告　乙○○
　　　　　　　　丙　○
　　共　　　同
　　訴訟代理人　莊國明律師
　　複　代理人　劉懷先律師
　　被　　　告　甲○○
右當事人間，請求損害賠償事件，本院判決如左：
    主    文
被告應給付原告乙○○新台幣壹佰壹拾玖萬伍仟肆佰元，給付原告丙○新台幣壹佰萬
元，並均自民國九十年十月九日起至清償日止按年息百分之五計算之利息。
訴訟費用由被告負擔。
本判決第一項於原告乙○○以新台幣拾柒萬元、原告丙○以新台幣拾肆萬元供擔
保後，各得假執行。
    事    實
壹、原告方面：
一、聲明：如主文所示。
二、陳述：
（一）緣被告以照顧嬰兒為常業，為從事業務之人，於民國八十八年十一月十一日在
      台北市○○路三十巷一七七弄十一號三樓，受原告之託照顧原告三個多月大的
      女兒吳心華（八十八年八月三日生），明知原告再三告知不可讓吳心華趴著睡
      ，竟未盡照顧幼兒安全之責，仍於同月二十三日下午十時三十分許，讓吳心華
      趴著睡，且係墊以一、二公分厚度之毛巾，吳心華因鼻孔受阻呼吸困難，於送
      國泰醫院急救後不治，於同日二時八分死亡，而原告於託被告照育時，曾告知
      勿令死者趴睡，免生意外，此業經被告自承屬實，然被告對於原告之叮嚀置之
      不理，且讓死者單獨趴睡於厚毛巾上，被告顯然有過失甚明。
（二）被告於七十七年間起即曾擔任護理組護佐工作，迭有護理經驗，其受託照顧吳
      心華，就如何維護吳心華之生命現象及身體健康、安全等狀況，當知之甚稔。
      詎其於當日發現吳心華情況有異後，竟疏未注意，先施作錯誤之心肺復甦術及
      電召其弟王傳台至其住處而拖延一個多鐘頭後方送醫急救，致吳心華於到院前
      即已死亡，被告之過失行為與吳心華之死亡間有因果關係。
（三）上揭事實，經檢察官起訴、鈞院刑事庭判處被告有期徒刑六月，並經台灣高等
      法院刑事庭駁回被告上訴在案，足證被告之過失行為與吳心華之死亡間確有因
      果關係無訛。
（四）請求之項目與金額：按因故意或過失，不法侵害他人之權利者，負損害賠償責
      任；不法侵害他人致死者，對於支出醫療及增加生活上需要之費用或殯葬費之
      人，亦應負損害賠償責任；不法侵害他人致死者，被害人之父母雖非財產上之
      損害，亦得請求賠償相當之金額，民法第一百八十四條第一項前段、第一百九
      十二條第一項、第一百九十四條分別定有明文，茲就原告所受損害臚列於后：
      １、醫療、殯葬、增加生活上需要等費用：被害人之父即原告乙○○因本案所
          花費之醫療、殯葬、增加生活上需要等費用共計新台幣（下同）十九萬五
          千四百元（醫療費用：二千四百元、殯葬費用：十九萬三千元）。
      ２、精神慰藉金：原告乙○○年屆五十，方得一女，且被害人係原告丙○懷胎
          十月辛苦所生，二人對之疼愛有加，卻因被告之疏忽，痛失愛女，精神上
          受有極大之痛苦，爰依法各請求精神慰藉金一百萬元。
      ３、就「順陽禮儀公司所開單據」部分：本件雖有檢察官、法醫進行勘驗，然
          在旁協助包括修剪衣物、遺體搬運等之人員，均須由原告所委請之葬儀社
          進行協助，其上所列「遺體解剖（報驗）」係指葬儀社協助檢察官、法醫
          進行勘驗時之所有行為；「遺體解剖（拍照）」係指葬儀社所為之拍照，
          蓋警察局所拍攝之照片為解剖前，檢察官所拍攝之照片為解剖後，且二者
          均係作為附卷之用，至於葬儀社所拍攝之照片係包括全程，此作為家屬及
          葬儀社留存；「遺體解剖（搬運、洗身、穿衣）」，係指解剖後之相關費
          用。
      ４、另「便當」部分，係指超渡法會時，作法事之相關人員之餐費，該項費用
          並未包括於其上所列超渡法會中。
（五）原告乙○○年屆五十始得一子，原告丙○為保此子，採剖腹生產，原告精神上
      受有極大痛苦，各請求一百萬精神賠償應屬合理。
三、證據：法醫研究所函、偵訊筆錄、訊問筆錄、醫療費用收據、規費收據、喪葬費
    　　　用收據、順陽禮儀公司收據、統一發票、慈恩園寶塔永久使用權狀及慈恩
    　　　園永久使用存放證各一份為證（以上皆為影本）。
貳、被告方面：未於言詞辯論期日到場，據其所提書狀，聲明及陳述如左：
一、聲明：原告之訴及假執行之聲請均駁回。
二、陳述：
（一）刑事判決認定被告在一個多鐘頭後始將吳心華送醫，未免言過其實，另刑事判
      決中對發生嬰兒猝死症時存活機率無何，未加說明。
（二）刑事第一審判決認事實與實情不盡相符，被告已對該刑事判決提起上訴。
三、證據：提出臺灣台北地方法院九十年訴字第一一五號刑事判決影本及刑事上訴狀
    　　　影本各一份為證。
參、本院依職權調取本院九十年度訴字第一一五號業務過失致死案件全卷。
    理    由
壹、程序方面：
    被告未於言詞辯論期日到場，核無民事訴訟法第三百八十六條所列各情形，因原
    告之聲請，由其一造辯論而為判決。
貳、實體方面：
一、本件原告主張之事實，業據其提出法醫研究所函、偵訊筆錄、訊問筆錄、醫療費
    用收據、規費收據、喪葬費用收據、順陽禮儀公司收據、統一發票、慈恩園寶塔
　　永久使用權狀及慈恩園永久使用存放證多件影本，且本院九十年度訴字第一一五
　　號刑事判決亦判決被告因業務過失致人於死，處有期徒刑六月，如易科罰金以三
　　百元折算一日，被告對刑事判決提起上訴後，臺灣高等法院九十年度上訴字第三
　　七九六號刑事判決亦駁回被告甲○○之上訴確定，是原告前開主張，堪信為真實
　　。被告雖辯稱刑事判決認定事實與實情不符云云，惟未身體提出任何反證以實其
    說，所辯自不足採。
二、按因故意或過失，不法侵害他人之權利者，負損害賠償責任；不法侵害他人致死
    者，對於支出醫療及增加生活上需要之費用或殯葬費之人，亦應負損害賠償責任
    ；不法侵害他人致死者，被害人之父母雖非財產上之損害，亦得請求賠償相當之
    金額，民法第一百八十四條第一項前段、第一百九十二條第一項、第一百九十四
    條分別定有明文。本件原告乙○○請求被告賠償因醫療、殯葬所增加生活上需要
    之費用共計十九萬五千四百元（包括醫療費用二千四百元、殯葬費用十九萬三千
    元）、遺體解剖（報驗）費用、遺體解剖（拍照）費用及便當費用等部分，業據
    原告提出上開單據影本為證，且經核此等項目之花費尚在必要範圍之內，自應准
    許。又查，本件原告乙○○年屆五十方得一子，原告丙○為保此子採取剖腹生產
    ，及原告為大學畢業，知識水準尚高，本院認原告二人各請求因精神上之痛苦所
    造成之非財產上之損害賠償一百萬元，尚屬正當，應予准許。
三、綜上所述，原告主張被告應就吳心華之死亡負擔損害賠償責任等情，應堪採信，
    從而，原告二人本於侵權行為法律關係，請求被告給付原告乙○○、丙○如主文
    所示之金額及其法定遲延利息，為有理由，自應准許。
四、原告二人均陳明願供擔保，聲請宣告假執行，合於法律之規定，爰分別酌定相當
    之擔保金額准許。
結論：本件原告之訴有理由，依民事訴訟法第七十八條、第三百九十條第二項，判決
      如主文。
中　　　華　　　民　　　國　　九十一　　年　　 十二　　 月　　三十　　  日
　　　　　　　　　　　　　　　　　臺灣臺北地方法院民事第四庭
　　　　　　　　　　　　　　　　　　　審判長法　　　官　林勤綱
　　　                                      法    　官　劉又菁
                                            法    　官　陳正昇
右為正本係照原本作成
如不服本判決應於送達後二十日內向本院提出上訴狀
中　　　華　　　民　　　國　　九十一　　年　　 十二　　 月　　三十　　  日
　　　　　　　　　　　　　　　　　　　　　　法院書記官　袁以明
